臺灣高雄地方法院刑事判決　　　　　　100年度審易字第304號
公　訴　人　臺灣高雄地方法院檢察署檢察官
被　　　告　許銘華
上列被告因竊盜等案件，經檢察官提起公訴（99年度偵字第3315
9 號），被告於準備程序進行中就被訴事實為有罪之陳述，經本
院告知簡式審判程序之旨，並聽取被告與公訴人之意見後，裁定
依簡式審判程序審理，判決如下：
    主  文
許銘華犯竊盜罪，累犯，處有期徒刑陸月，如易科罰金，以新臺
幣壹仟元折算壹日；又犯毀損他人物品罪，累犯，處有期徒刑參
月，如易科罰金，以新臺幣壹仟元折算壹日；又犯非法由自動付
款設備取財罪，累犯，處有期徒刑伍月，如易科罰金，以新臺幣
壹仟元折算壹日。應執行有期徒刑壹年，如易科罰金，以新臺幣
壹仟元折算壹日。
    事  實
一、許銘華前於民國97年間，因竊盜案件，經本院以96年度易字
    第3597號判處有期徒刑3月，於97年8月14日易科罰金執行完
    畢，詎其猶不知悔改，於99年7 月15日21時許，行經高雄市
    苓雅區○○○路96巷口旁停車場，見黃證文所使用之車牌號
    碼9188 -PA號自小客車（車籍登記所有人為林碧珍）停放在
    該處，竟意圖為自己不法之所有，而基於竊盜及毀損之犯意
    ，利用四周無人注意之機會，持路邊水溝旁之磚頭1 塊，打
    破該車駕駛座後方之車窗，徒手伸入內翻動車上後座之背包
    ，竊取黃丹菁之皮夾，內有新臺幣（下同）1,000 元、中華
    郵政股份有限公司新園烏龍郵局帳號0000000-0000000 號及
    兆豐國際商業銀行（下稱兆豐銀行）北臺中分行000-00-000
    00-0帳號提款卡各1張、中國信託銀行信用卡2張、身分證、
    駕照、健保卡各1 張。得手後，復基於意圖為自己不法所有
    ，以不正方法由自動付款設備取得他人財物之犯意，旋持前
    開竊得之提款卡2張，前往高雄市新興區○○○路103號國泰
    世華商業銀行（國泰銀行）附設之自動櫃員機，以輸入由黃
    丹菁之身分證號碼及出生年月日拼湊所得密碼之方式，分於
    附表所示時間，操作該自動櫃員機，使該自動付款設備辨識
    系統陷於錯誤，誤認係黃丹菁本人或經授權之人提領款項，
    而如數支付如附表所示現金，許銘華則藉此不正方法，盜領
    99,000元供己花用。嗣黃證文發覺遭竊，乃報警處理而查悉
    上情。
二、案經黃證文訴由高雄市政府警察局苓雅分局移送臺灣高雄地
    方法院檢察署檢察官偵查起訴。
    理  由
一、本件被告許銘華所犯係死刑、無期徒刑、最輕本刑為3 年以
    上有期徒刑以外之罪，其於準備程序進行中，就被訴事實為
    有罪之陳述，經受命法官告知簡式審判程序之旨，並聽取當
    事人之意見後，本院合議庭認無不得或不宜改依簡式審判程
    序進行之情形，爰依刑事訴訟法第273條之1 第1項規定，裁
    定本件由受命法官獨任進行簡式審判程序。又本件卷內之證
    據資料，依同法第273條之2規定，不受同法第159條第1項關
    於傳聞法則規定之限制，依法均有證據能力，合先敘明。
二、上揭事實，業據被告於本院審理中坦承不諱，且經證人黃證
    文（警卷第12至14頁）、黃丹菁（警卷第15至16頁）於警詢
    中證述明確，並有監視錄影器翻拍照片5 張（警卷第5至6頁
    、第24頁）、黃丹菁上開郵局、兆豐銀行之存摺內頁影本（
    警卷第17至19頁）、兆豐國際商業銀行北台中分行99年9月1
    日（九九）兆銀北台中字第00263 號函附帳戶提款記錄（警
    卷第20至21頁）、前開國泰銀行自動櫃員機99年7 月15日交
    易記錄（警卷第22至23頁）等證據在卷，足認被告前開任意
    性之自白與事實相符，得作為被告有罪之證據。從而，本件
    事證明確，被告犯行堪以認定，應依法論科。
三、按刑法第321條第1 項第3款攜帶兇器竊盜罪，所稱之兇器，
    乃依一般社會觀念足以對人之生命、身體、安全構成威脅，
    而具有危險性之器械而言。至磚塊、石頭乃自然界之物質，
    尚難謂為通常之器械，自非該條款所稱之兇器（最高法院92
    年臺非字第38號、95年度臺非字第100 號判決意旨可資參照
    ）；次按刑法第339條之2所謂「自動付款設備」係指藉由電
    子控制系統設置預定之功能，而由機械本身提供轉帳、領取
    現金等相關金融服務之設備，只須符合特定操作程序、且輸
    入之帳號密碼均屬相符，即可在該帳戶內從事提款、轉帳或
    其他金融交易。又同條所稱「不正方法」包括一切非以合法
    、正確方式操作自動付款設備之行為，故無權使用他人資料
    者亦屬之。是核被告所為，係犯刑法第320條第1項之竊盜罪
    、第354條之毀損他人物品罪，及同法第339條之2第1項之非
    法由自動付款設備取財罪。被告於緊接之11分鐘內、在同一
    地點，6 次盜領被害人之現金，犯意及侵害法益均同一，為
    接續犯，僅論以1次非法由收費設備取財罪。被告所犯上開3
    罪，犯意各別，行為互殊，應予分論併罰。又被告前於97年
    間，因竊盜案件，經本院以96年度易字第3597號判處有期徒
    刑3月，於97年8月14日易科罰金執行完畢乙情，有臺灣高等
    法院被告前案紀錄表附卷可按，其於受有期徒刑執行完畢後
    ，5年以內故意再犯本件有期徒刑以上之3罪，均為累犯，應
    各依刑法第47條第1 項規定，加重其刑。爰審酌被告前有多
    次竊盜前科，有上開被告前案紀錄表附卷可按，竟不思悔改
    ，又以磚頭打破被害人車窗之方式，竊取被害人所有之財物
    ，並持被害人之提款卡至自動櫃員機盜領被害人之存款，不
    僅任意侵害他人之財產權，更影響社會治安甚鉅，惡性非小
    ，所為實應非難；參以被告犯後坦承犯行、已和被害人達成
    和解並賠償被害人之損失，有和解書1 紙存卷足參、侵害財
    產之價值，及其智識程度為高中畢業、務農，每日收入約1,
    000 元等一切情狀，分別量處如主文所示之刑，及諭知易科
    罰金之折算標準，並依刑法第51條第5款、第41條第8項規定
    ，定其應執行之刑，及諭知易科罰金之折算標準，以示懲儆
    。
據上論斷，應依刑事訴訟法第273條之1第1項、第284 條之1、第
299條第1項前段、刑法第320條第1項、第354條、第339條之2第1
項、第47條第1項、第41條第1項、第8項、第51條第5款，刑法施
行法第1條之1，判決如主文。
本案經檢察官王清海到庭執行職務。
中    華    民    國    100    年    3    月    22    日
                  刑事第十庭    法  官  林裕凱
以上正本證明與原本無異。
如不服本判決應於收受判決後10日內向本院提出上訴書狀，並應
敘述具體理由。其未敘述上訴理由者，應於上訴期間屆滿後20日
內向本院補提理由書(均須按他造當事人之人數附繕本)「切勿逕
送上級法院」。
中    華    民    國    100    年    3    月    22    日
                                書記官  黃振祐
附錄所犯法條
中華民國刑法第320條
（普通竊盜罪、竊佔罪）
意圖為自己或第三人不法之所有，而竊取他人之動產者，為竊盜
罪，處5  年以下有期徒刑、拘役或 5 百元以下罰金。
意圖為自己或第三人不法之利益，而竊佔他人之不動產者，依前
項之規定處斷。
前二項之未遂犯罰之。
中華民國刑法第354條
（毀損器物罪）
毀棄、損壞前二條以外之他人之物或致令不堪用，足以生損害於
公眾或他人者，處 2 年以下有期徒刑、拘役或 5 百元以下罰金
。
中華民國刑法第339條之2
（違法由自動付款設備取得他人之物之處罰）
意圖為自己或第三人不法之所有，以不正方法由自動付款設備取
得他人之物者，處 3 年以下有期徒刑、拘役或 1 萬元以下罰金
。
以前項方法得財產上不法之利益或使第三人得之者，亦同。